【裁判字號】    95,抗,123
【裁判日期】    950828
【裁判案由】    本票裁定
【裁判全文】
臺灣板橋地方法院民事裁定               95年度抗字第123號
抗  告  人  李奎範即聖恩工程行
相  對  人  聯邦商業銀行股份有限公司
法定代理人  乙○○
訴訟代理人  甲○○
上列當事人間本票裁定事件，抗告人對於民國95年6月1日本院95
年度票字第7066號裁定提起抗告，本院裁定如下：
    主  文
原裁定廢棄。
相對人在原法院之聲請駁回。
聲請及抗告程序費用由相對人負擔。
    理  由
一、本件相對人於原法院聲請意旨略以：其執有抗告人所簽發如
    原裁定所載之本票1 張，票據上載明「利息自發票日起按年
    息百分之二十計算，免除作成拒絕證書」，詎經於民國95年
    3月8日提示該本票，請求給付其中本金新臺幣（下同）91,7
    19元及自95年3月8日起至清償日止，按年息百分之20計算之
    利息，未獲付款，特依票據法第123 條規定，聲請裁定許可
    強制執行等情。原法院查核相對人提出之本票後，認與票據
    法第123條之規定相符，裁定予以准許。
二、抗告意旨略以：相對人並未向抗告人為付款之提示，且原裁
    定亦載明上開本票未載到期日，依臺灣高等法院86年抗字第
    1606號判決意旨，自應准許抗告人之抗告。又本件未見到上
    開本票，無從確認其型式是否符合要件。原裁定之利息以年
    息百分之二十計算，是否雙方另有協議，亦未見相對人提出
    ，其非適法，爰依法提起抗告等語。
三、按票據法第124 條準用同法第95條規定，本票雖有免除作成
    拒絕證書之記載，執票人仍應於所定期限內為付款之提示。
    如未踐行付款之提示，依票據法第124條準用第85條第1項規
    定，其行使追索權之形式要件未備，即不得聲請裁定准就本
    票票款為強制執行。查依相對人於95年8 月15日所提出之上
    開本票原本（經本院當場核對與原法院95年度票字第7066號
    卷附之影本相符後發還，並另由本院書記官將該本票原本影
    印1 份附卷）所示，係未載到期日，則依票據法第120 條之
    規定，視為見票即付，且上開本票載明免除作成拒絕證書及
    利息自發票日起按年息百分之二十計算等語，足見兩造確有
    上開利息之約定，且相對人亦無庸就其已為付款之提示之事
    實，負舉證之責，自應由抗告人就其主張相對人就上開本票
    並未向抗告人為付款之提示之事實，負舉證之責。次按「當
    事人主張之事實，經他造於準備書狀內或言詞辯論時或在受
    命法官、受託法官前自認者，無庸舉證。」、「抗告，除本
    編別有規定外，準用第3 編第1 章之規定。」、「除本章別
    有規定外，前編第1 章之規定，於第二審程序準用之。」、
    「抗告及再抗告，除本法另有規定外，準用民事訴訟法關於
    抗告程序之規定。」，民事訴訟法第279 條第1 項、第495
    條之1 第1 項、第463 條、非訟事件法第46條分別定有明文
    。查相對人之訴訟代理人於95年8 月15日到院接受本院受命
    法官訊問時陳稱：我們是電話通知抗告人付款等語（見本院
    卷第17頁），由此可見，本件抗告人主張「相對人就上開本
    票並未向抗告人為付款之提示」之事實，業經他造於受命法
    官前自認，則依上開說明，抗告人即無庸舉證，本院應認抗
    告人此部分之主張為真。矧所謂付款提示，係票據之執票人
    向付款人提出票據請求付款之謂。相對人以電話通知抗告人
    請求付款，與向付款人提出本票請求付款，尚屬有間，不發
    生提示之效力。是抗告人抗辯：相對人並未向抗告人為付款
    之提示等語，即屬有據，洵屬可採。依上開說明，相對人聲
    請裁定准就本件本票票款為強制執行，自難准許。原法院准
    如所請，尚有未洽，爰廢棄原裁定，駁回相對人之聲請。
四、據上論結，本件抗告為有理由，依非訟事件法第46條、第21
    條第2 項，民事訴訟法第492條、第78條，裁定如主文。
中    華    民    國    95    年    8     月    28    日
                  民事第一庭    審判長法  官  李世貴
                                      法  官  陳翠琪
                                      法  官  楊千儀
右為正本，係照原本作成。
如不服本裁定，僅得於收受本裁定正本送達後10日內，以適用法
規顯有錯誤為理由，向本院提出再抗告狀，（須附繕本1 份及繳
納再抗告裁判費新臺幣1,000 元），經本院許可後紿可再抗告。
以上正本與原本相同。
中    華    民    國    95    年    8     月    28    日
                                      書記官  簡青根


司法院資訊處製作；財團法人民間司法改革基金會備份。
